【裁判字號】    90,訴,458
【裁判日期】    900330
【裁判案由】    毒品危害防制條例
【裁判全文】
臺灣板橋地方法院刑事判決                            九十年度訴字第四五八號
    公  訴  人  臺灣板橋地方法院檢察署檢察官
    被      告  甲○○
右列被告因違反毒品危害防制條例案件，經檢察官提起公訴（九十年度毒偵字第一九
二號），本院判決如左：
    主  文
甲○○連續施用第一級毒品，累犯，處有期徒刑柒月，扣案第一級毒品海洛因壹小包
（驗後淨重零點貳壹公克）沒收銷燬之；又連續施用第二級毒品，累犯，處有期徒刑
肆月，扣案第二級毒品安非他命壹包（淨重伍點捌公克）沒收銷燬之。應執行有期徒
刑玖月，扣案第一級毒品海洛因壹小包（驗後淨重零點貳壹公克）及第二級毒品安非
他命壹包（淨重伍點捌公克）均沒收銷燬之。
    事  實
一、甲○○前於民國八十二年間因違反麻醉藥品管理條例案件，經本院於八十二年九
    月二十九日以八十二年度訴字第二０二九號判決判處有期徒刑五年四月，並於同
    年十一月十五日確定，復於八十二年六月二十六日因違反麻醉藥品管理條例案件
    ，經臺灣高等法院於八十二年十月二十日以八十二年度上易字第四九三七號判決
    判處有期徒刑八月確定，嗣前二罪接續執行，於八十二年十一月十五日入監執行
    ，八十四年九月二十一日因縮短刑期假釋出監，而於八十八年七月七日縮刑期滿
    未經撤銷假釋以視為執行完畢論，竟不知悔改，甲○○前因於八十九年四月中旬
    起至八十九年五月三日止施用第二級毒品犯行，經本院依臺灣板橋地方法院檢察
    署檢察官聲請以八十九年度毒聲字第二九九八號裁定送勒戒處所施以觀察勒戒後
    ，經勒戒處所認無繼續施用毒品傾向，而由臺灣板橋地方法院檢察署檢察官於八
    十九年五月十七日以八十九年度毒偵字第三六五九號為不起訴處分確定。詎其竟
    於前開不起訴處分確定後五年內，復各基於施用第一級毒品海洛因及第二級毒品
    安非他命之概括犯意，第一級毒品海洛因自八十九年六月底某日起至同年十二月
    三十日止，第二級毒品安非他命則自八十九年六月底某日起至同年十二月二十七
    日（起訴書誤為十二月三十日）止，各連續在臺北縣板橋市○○街一三八巷五弄
    十號住處，以將海洛因滲入香煙點燃其煙，及以安非他命放置在錫箔紙上燃燒以
    吸其煙之方式，各施用第一級毒品海洛因及第二級毒品安非他命多次，迨於八十
    九年十二月三十日二十三時三十分許，為警在上址查獲，並扣得甲○○所有之海
    洛因一小包（原淨重０．四公克，惟驗後淨重剩餘０．二一公克）及安非他命一
    包（淨重五．八公克）。
二、甲○○本次犯行經檢察官於八十九年十二月三十一日以甲○○於五年內，再犯施
    用第一級毒品海洛因、第二級毒品安非他命之犯行，依毒品危害防制條例規定，
    向本院提出聲請，經本院於同日以八十九年度毒聲字第二號裁定甲○○送勒戒處
    所觀察勒戒後，經勒戒處所認有繼續施用毒品傾向，再經同署檢察官於九十年一
    月十六日向本院提出聲請，經本院於同年月十九日以九十年度毒聲字第三六０號
    裁定令入戒治處所施以強制戒治一年確定。（甲○○現於臺灣臺北戒治所強制戒
    治中）。
三、案經台北縣警察局新莊分局移送臺灣板橋地方法院檢察署檢察官偵查起訴。
    理  由
一、右開施用第一級毒品海洛因及第二級毒品安非他命之事實，業據被告甲○○迭於
    警偵訊及本院審理中自白不諱，並有為警查扣被告自承係其所有之供以施用之海
    洛因乙小包（驗後淨重剩餘０．二一公克）及安非他命一包（淨重五．八公克）
    扣案可資佐證。而上開海洛因經法務部調查局鑑定結果，確含海洛因成分，驗後
    淨重亦如上所載，復有法務部調查局九十年二月五日（９０）陸（一）字第九０
    一三五０四六號鑑定通知書乙紙在卷可按（附於偵查卷第三五頁）。再者被告其
    前因施用毒品經本院裁定送觀察勒戒後，而無繼續施用傾向（此部分詳後述），
    遂於八十九年五月十七日釋放，嗣於八十九年六月底某日即再度施用第一級毒品
    海洛因及第二級毒品安非他命之事實，業據被告於檢察官偵查中供承明確（偵查
    卷第十八頁反頁），且被告亦不否認該次筆錄之真實性，則依諸案重初供，被告
    前揭偵查中所敘開始施用之時間，應足採信。至被告於本院翻異前詞，辯稱伊係
    自八十九年十月才開始施用，偵查中所言係因施用毒品未久，頭腦迷糊云云，顯
    係事後卸輕之詞，尚無足取。本件事證明確，被告前揭施用第一級毒品海洛因及
    第二級毒品安非他命之犯行，均堪認定。
二、按海洛因屬毒品危害防制條例第二條第二項第一款規定之第一級毒品，而安非他
    命則屬同條項第二款所定之第二級毒品。核被告施用海洛因之行為，係犯毒品危
    害防制條例第十條第一項之施用第一級毒品罪；另施用安非他命之行為，核係犯
    同條例第十條第二項之施用第二級毒品罪。被告先後多次施用海洛因、安非他命
    之犯行，各時間緊接，手法相同，所犯復各為犯罪構成要件相同之罪，顯均係基
    於概括犯意反覆實施，均為連續犯，各依刑法連續犯之規定論以一罪並加重其刑
    。又其持有第一級毒品海洛因、第二級毒品安非他命之犯行，均為高度之施用行
    為所吸收，均不另論罪。再被告所犯連續施用第一級毒品及連續施用第二級毒品
    之二罪，其犯意各別，行為互殊，應予分論併罰。末者被告有事實欄所載論罪科
    刑及執行完畢之情形，有臺灣高等法院刑案紀錄簡覆表乙件在卷可稽，其於受有
    期徒刑之刑執行完畢後，五年內再犯有期徒刑以上刑之本罪，為累犯，均依法加
    重其刑並遞加之。茲審酌被告素行不良，前即因違反毒品危害防制條例案件，經
    送觀察勒戒，而無繼續施用傾向，而經檢察官為不起訴處分（詳見後述），其猶
    不知悛悔，再為本案犯行，暨其他犯罪之目的、手段、事後坦承施用犯行之態度
    等一切情狀，各量處如主文所示之刑，並定其應執行刑。至扣案海洛因一小包（
    驗後淨重剩餘０．二一公克）及安非他命一包（淨重五．八公克），分屬查獲之
    第一級及第二級毒品，併依毒品危害防制條例第十八條第一項前段規定，宣告沒
    收銷燬之。
三、末按被告甲○○前因於八十九年四月中旬起至八十九年五月三日止施用毒品犯行
    ，經本院依臺灣板橋地方法院檢察署檢察官聲請以八十九年度毒聲字第二九九八
    號裁定送勒戒處所施以觀察勒戒後，經勒戒處所認無繼續施用毒品傾向，而由臺
    灣板橋地方法院檢察署檢察官於八十九年五月十七日以八十九年度毒偵字第三六
    五九號為不起訴處分確定，有卷附之臺灣板橋地方法院八十九年度毒偵字第三六
    五九號不起訴處分書乙紙、上引臺灣高等法院檢察署刑案紀錄簡覆表、臺灣高等
    法院被告全國前案紀錄表各一份在卷可考。而被告本次犯行經檢察官於八十九年
    十二月三十一日以甲○○於五年內，再犯施用第一級毒品海洛因、第二級毒品安
    非他命之犯行，依毒品危害防制條例規定，向本院提出聲請，經本院於同日以八
    十九年度毒聲字第二號裁定甲○○送勒戒處所觀察勒戒後，經勒戒處所認有繼續
    施用毒品傾向，再經同署檢察官於九十年一月十六日向本院提出聲請，經本院於
    同年月十九日以九十年度毒聲字第三六０號裁定令入戒治處所施以強制戒治一年
    確定之事實，復有前揭卷附之臺灣板橋地方法院檢察署九十年度聲觀字第二號聲
    請書、九十年度聲戒字第八一號聲請書、本院九十年度毒聲字第二號裁定、九十
    年度毒聲字第三六０號裁定在卷足憑。則依同條例第二十條第三項之規定，本案
    無同條第二項得受不起訴處分等規定之適用，附此敘明。
四、至公訴意旨認被告係自八十九年一月底某日起開始施用第一級毒品及第二級毒品
    等語，經訊之被告否認其情，且遍觀諸全卷亦無被告自八十九年一月底某日起即
    開始施用第一級及第二級毒品犯行之證據，況被告於八十九年五月十七日前施用
    毒品之犯行，亦應為前引臺灣板橋地方法院檢察署八十九年度毒偵字第三六五九
    號不起訴處分效力所及，從而公訴人所指被告於八十九年一月底某日起至八十九
    年六月底某日前之施用毒品犯行，本應為無罪或為不受理之判決，惟公訴意旨認
    該部分與前開論罪科刑之事實具有連續犯之裁判上一罪之關係，是本院容無另為
    諭知該等主文之必要，合此說明。
據上論斷，應依刑事訴訟法第二百九十九條第一項前段，毒品危害防制條例第十條第
一項、第二項、第二十條第三項、第十八條第一項前段，刑法第十一條前段、第五十
六條、第四十七條、第五十一條第五款，判決如主文。
本案經檢察官簡美慧到庭執行職務。
中      華      民      國    九十      年      三      月     三十     日
                                      臺灣板橋地方法院刑事第四庭
                                          法  官  許仕楓
右正本證明與原本無異
如不服本判決應於送達後十日內向本院提出上訴狀
                                          書記官  王苑琦
中      華      民      國     九十      年     三      月     三十     日
附錄本案論罪科刑法條全文：
毒品危害防制條例第十條：
施用第一級毒品者，處六月以上五年以下有期徒刑。
施用第二級毒品者，處三年以下有期徒刑。
毒品危害防制條例第十八條：
查獲之毒品及專供製造或施用毒品之器具，不問屬於犯人與否，均沒收銷燬之。但合
於醫藥或研究之用者，得不予銷燬。
前項合於醫藥或研究用毒品或器具之管理辦法，由法務部會同行政院衛生署定之。


司法院資訊處製作；財團法人民間司法改革基金會備份。
